【裁判字號】    98,上易,43
【裁判日期】    980414
【裁判案由】    傷害
【裁判全文】
臺灣高等法院刑事判決                  98年度上易字第43號
上  訴  人  臺灣臺北地方法院檢察署檢察官
被      告  甲○○
上列上訴人因被告傷害案件，不服臺灣臺北地方法院97年度易字
第2077號，中華民國97年12月 8日第一審判決（起訴案號：臺灣
臺北地方法院檢察署97年度偵字第9189號），提起上訴，本院判
決如下：
    主  文
上訴駁回。
    理  由
一、本案經本院審理結果，認第一審以上訴人即檢察官所舉證據
    ，尚不足認被告甲○○有傷害犯行，依法諭知無罪判決，其
    認事用法，核無不當，應予維持，並引用第一審判決書記載
    之證據及理由（如附件）。
二、檢察官上訴意旨略以：告訴人即被害人乙○○明確指訴於案
    發當日（即民國97年2月19日凌晨3時許），在臺北市中山區
    ○○○路107 巷63號「紫妃卡拉OK」店內，遭被告推倒，告
    訴人有站起來反擊，被告毆打其鼻子一拳等情；被告亦自承
    有推告訴人、並打告訴人一巴掌，告訴人被其推倒等語；證
    人劉書進證稱：當天被告有推告訴人，有看到告訴人流鼻血
    等語；證人胡文鎮證稱：當天告訴人一直不走，被告強拉告
    訴人走，被告有打告訴人一巴掌等語，是足認被告與告訴人
    於前揭時、地確有發生肢體衝突，被告並有出手毆擊告訴人
    ，致告訴人成傷，復有告訴人所提之診斷證明書足參。原判
    決竟認定被告無罪，其判決謬誤，請予撤銷改判等語。
三、按告訴人之告訴，係以使被告受刑事訴追為其目的，因此其
    陳述是否與事實相符，仍應調查其他證據以資審認（最高法
    院52年台上字第1300號判例意旨參照）。又按刑事訴訟法第
    161條第1項規定，檢察官就被告犯罪事實，應負舉證責任，
    並指出證明之方法，是檢察官對於起訴之犯罪事實，應負提
    出證據及說服之實質舉證責任，倘其所提出之證據，不足為
    被告有罪之積極證明，或其指出證明之方法，無從說服法院
    以形成被告有罪之心證，基於無罪推定之原則，自應為被告
    無罪判決之諭知（最高法院92年度臺上字第128號判例意旨
    參照）。經查，告訴人於案發時受傷，固有診斷證明書在卷
    可稽，惟究竟何人對其施加傷害，造成其受傷之結果？是被
    告一人？或別人？一人或數人？告訴人於原審之證述，前後
    不一。其於原審先證述：案發當日，被告推她，她後腦撞到
    門檻或地板，只有看到一人打她，就是劉書進或胡文鎮中一
    人毆打她云云；繼而證述：被告推她，她起來反擊，「他們
    」開始攻擊她的手臂，被告打她鼻子一拳云云；當被詰問：
    「你手背撕裂傷、右足部如何受傷？」則改稱：「他們好幾
    人攻擊我，拿什麼東西都有，反正是拿重的東西敲我」、「
    我只知道有拿東西，拿什麼我不記得了」云云（見原審卷第
    62頁、第63頁），參以告訴人於案發當日因喝酒，頭腦並非
    清醒，此經告訴人敘明，足見告訴人係在意識受酒精影響，
    不甚清楚之狀態下，遭人毆傷，導致事後對於傷害之行為人
    無法為明確之指證。又據告訴人之診斷證明書，並未記載其
    臉部或鼻子有受傷，因此，無從認定被告所自白其打告訴人
    一巴掌、或告訴人所述被告打其鼻子一拳，因而造成告訴人
    臉部或鼻子受傷之結果。又以告訴人之證述，其手背及右足
    之傷，係遭人持物敲傷，亦非被告將其推倒所造成。從而，
    應認被告雖自白其因受告訴人攻擊下體，致打其一巴掌並推
    其出去，並非造成告訴人手、足受傷之原因。再徵諸告訴人
    所述，僅見到劉書進或胡文鎮中一人毆打云云，當不排除其
    中一位打傷告訴人，而非被告所為，而案發地點為被告經營
    之卡拉OK店，衡情當有避免在自己經營之商場惹事，破壞生
    意之顧慮，則告訴人為制止告訴人酒後鬧事，打告訴人一巴
    掌，並將其推出店外已足，是否另存有傷害告訴人之動機，
    自有可疑。證人劉書進及胡文鎮於原審之證詞，僅能證明告
    訴人騷擾客人、踢被告、拒絕離開、踹門，被告有因爭執而
    推告訴人，有打告訴人一巴掌，告訴人在現場時有流鼻血，
    但不知造成之原因等情，並無法證明告訴人何以受有手足撕
    裂傷之傷害，更不能證明係由被告之行為所致。綜上，以檢
    察官所提出之證據，僅能證明告訴人受傷、被告有打其巴掌
    等行為，惟不能確定告訴人之傷所造成之原因，復無從證明
    被告與劉書進或胡文鎮有傷害告訴人之犯意聯絡，並有傷害
    告訴人之行為，自無從論被告傷害罪責。原審判決詳述，告
    訴人之證詞有何質疑及齟齬之處，其論述並無何違誤可言，
    原審依上情判決被告無罪，自無不合。本件上訴以劉書進及
    胡文鎮於原審之證詞，與被告之自白，認應改判被告有罪，
    核無理由，應予駁回。
據上論斷，應依刑事訴訟法第368條、第373條，判決如主文。
本案經檢察官劉異海到庭執行職務。
中    華    民    國    98    年    4    月      14   日
                  刑事第十三庭  審判長法  官  曾德水
                                      法  官  陳恆寬
                                      法  官  趙文
以上正本證明與原本無異。
不得上訴。
                                      書記官  葉金發
中    華    民    國    98    年    4     月    14    日


司法院資訊處製作；財團法人民間司法改革基金會備份。
